Inventaris van het archief van het Nederlands Commissariaat te Bandung (Indonesië), 1951-1957
Nationaal Archief, Den Haag
Vliet, T.E.M. van 278
Vodegel, A.A. 594
Vodegel, C.S. 250
Vodegel, F. 289
Vodegel, I.E. 331
Vodegel, W.J. 289
Vogel, C. zie Tjilendek Bogor
Vogel, H.J. 129 141
Vogel-van der Vliet, J.C. 250
Vogel, L.P.H. 290
Vogeler, W.E. van 290 325
Vogelzang-Han Han, P. 191
Voges, de fam. F.R. 191
Vogler, C. 287
Vogler, K.E. 287
Vogler-Toejem, mevr. de wed. 289 325
Vogt, A.M. 287
Vogt, B.C. 191
Vogt, J.F.H. 287
Volckman Schotsman, H.A. 191
Volksuniversiteit Bandung, huishoudelijke cursussen van 529
Vonk, A. 250
Voogd, L.F. 250
Voogt, E. 503
Voogt, R. 503
Voogt, W. 250 503
Voorbij, R. 278
Voorden, F.M. ten 191
Vooren-Doornhaag, J.A. 488
Voorjans, T.J. 250
Voorsmit, J.M. 330 331
Voort, W.K. van der 191
Voorthuysen, O.B.J. van 129
Vorderman-Roks, A.G. 129 141 (zie ook C.W. Fliers-Scholte en J.A. Smit)
Vorst, J. van der 594
Vos-Rahder, H.J.A. de 190 191
Vos, J.G.M. de 250
Vos, J.M. de zie J.M. Vlaeminck-de Vos en M. Brebde
Vossen, A.M. van der 129
Vrancken, W.J.G.A.H. 601
Vreedenburgh, F. zie J. Rosberger-Wiechert
Vreeken, D.J. 594
Vrenegoor, E.W. 129 (zie ook J.L. de Beer en P.A. van Roon-Koek)
Vries, A. de 289
Vries, B.J. de 330 331
Vries, Y.J. de 331
Vries Humel, O. de 190
Vriese, F.W. de 250
Vrijwillige Ouderdoms Verzekering (VOV) 508 509
Vroom, F. 594
Vroome-de Vink, G.H. de 250
Vrouwenvelder, J. 191
Vugt, L. van 250
Vuurpijl-Rijksschroeff, H. 129 141
W
Waal, W.T. 366
Waardenburg, J.M. zie Tjilendek Bogor
Wairissal-Heldernisse, C. 289 326
Wal, A.C. van der 130 141
Wal, R. van de 190
Waleson, F.W. 595
Wall, E. van der 191
Walraven, M. 251
Walter, N. 251
Waltman, J.H.F. 289 326
Wannee, J.A. 289 326
Warbout, A.C.J.M. 251
Wasch, J. zie J. Jacometti-Wasch
Waspada, (spoedcursus techniek) 528
Wassenaar-Aah, mevr. de wed. 289
Wassington, de fam. R. 191
Water, B. van der 595
Water, W. van der 595
Watering & Loeber, de firma 475
Waterloo, A. 180
Waterloo, de familie N.B. 180
Wattimena-Gasper, E.G. 326
Wattimena, G. 279 290 326
Wattimena, J.L. 279 290 326
Wattimena-van Zeyl, S.F. 279 290 326
Weber, K. 595
Weber, K.J.A.X. 288 326
Weber-van Rosmalen, M.J.G. 289 326
Weber, P.J. 251
Wedding, C.Y.A. 251
Weeda, de fam. P.J. 191
Weel, J.J.A. van 163 191
Weemaels, M.A. 287 326
Weemerling, V.T. 330 331
Wegener, K.P. 130
Weidema, V. 503
Weiden, F.J. van der 595
Weiden, H.T. van der 595
Weiden-de Adelhart Toorop, J. van der 180
Weiffenbach-Timmers, J.M. 191
Weinhold, de kinderen 251
Weisglass, F.V.L. 286 326
Weise, E.A. 251
Weise, E.C. 326
Weiss, R.A. 251
Weissberg, C. 279
Weisz, R.E. 326
Welfer-von Dewall, I. 251
Weldam, E.M. van 130 141 191
Weldam, de familie E.M. van 191
Welse, J.C.H. 287
Wenckenbach, C.E. 595
Wendijk, G.H. 191 595
Wenkop, A.A.F. van 289 326
Wenting, E.A.J. 595
Wenting, H. 251
Wenz, C.R. 279
Wenz, F.C. 279
Wenzler, I. 251
Werft, F. van der 191
Werkhoven-Verhagen, D. 130 (zie ook D. Verhagen)
Wesche, F.F. 251
Wesche, O.P. 288
Wesly, E.R. 595
Wessels, P.C. 279
Wessels, J. 141
Westerduin-Damen, B.E. 130
Westerhoud, J. 191
Westering, A.R. van 191
Westering, J.J. van 130 141
Westerman, B.E. 289
Westerman, M. 289 326
Westers, F.J. 251
Westhoff, J.P.G. 251
Westhoff, R.R. 191
Wethmar, H.W.A. 251
Weverij en breierij Bandung, cursus van 529
Weydemuller, H. 251
Weyerman, A.W.E. 251
Weymar, G. 251
Weysters, E. 141 595
Whitton, A. 595
Wichem, C.M.J. zie C.M.J. Kneefel de Pineda
Wiel, F.B. 252
Wielandt-Weydergang, H.D.J.I. 252
Wieling, K.M. 180 191 252
Wiggers, E.P. 252
Wijbrandts, J.A.J. 191
Wijck, R.L. van der 595
Wijdeveld, I. 191
Wijngaarden, O.L.L. van 252
Wijngaert, H.F.J. de 286
Wijngart, R.H. de 327
Wijnmalen, N.G. 130 141
Wijsman, J.S. 595
Wijtenburg,... 191
Wijtman, H.J. 595
Wild, M.H. de 601
Wilde, G.F. de 191
Wilde-Reiboet, mevr. de wed. 180
Wilderik, N.A. 290
Wildschütte, K.H. 279
Wildschütte-Wiewel, B.T. 130 141
Wilgen, B. van 601
Wiljes, H.J. de 252
Wilkens, J.P. 252
Willeboordse, J.M.P. 509
Willems, G.F. 130 141
Willems, K. 252
Willemse, E.M. 595
Willemsen, E. 191
Willemsen, H. 327
Willemsen, N.W.F. 191 252
Willemse, W. 327
Willers Holman, C.L.P.H. 509
Willers-Holman, M.E. zie M.E. Holman-de Kock
Wilmot-Klink, E. zie de kinderen Insulani
Wilmot-Klink, W. 252
Wilson, G. 252 595
Wilson, J.A.W. 288
Wilt, J. de 595
Wilten, N. 327
Winckelman, T. von 327
Wind, C.T. 253
Windrich, G.V. 286
Windrich, de kinderen G.V. 286 327
Windrich, L. 253
Windrich, W.F. 191 288
Winkelaar-van der Vossen, A.M. 130 141
Winne, F.P.M. de 369
Winsser, J.W.J. 331
Winter, F. de zie de kinderen Uktolseja
Winter, I.E.A. 253
Winter, J. 253
Winter, L.C.D. 595
Winter, P.G.C. 595
Winterberg, F.P. 288
Winterberg, F.W. 287 327
Winterberg, H.A. 288
Winterberg, H.O. 287 327
Wip, E.L. 180
Wip, E.S. 595
Wirasuganda 131
Wisdorf, S.C. 279 289
Wispelaere, J.S.M. 287 288
Wispelaere, W. de 253 287
Wisse, J.H. 191
Wissekerke, A. 253
Witsen, de fam. A.E. 191
Wit, A.T.C. de 601
Witt, L. de 288
Witte, H.L. de 595
Witten, A. 503
Wittoek, A.K. 327
Woertman, A.J. 535
Woesthoff-Kops, mevr. de wed. 253
Woestijne, W.F. van de 475
Wolf-Fierller, F. 509
Wolff, C.F. 289
Wolff, C.M. de 330 331
Wolff, E.J. de 290 331 (zie ook E.C. Pelupessy)
Wolff, H. 327
Wolff, J.M. 290 331 (zie ook de kinderen Loppies)
Wolff, K. 279 290
Wolff, L.R. 287 327
Wolff, M. 290 327
Wolff, R.H. 327
Wollf, A.L. 130 141 287 327
Wollrabe, E.C. 290 330 331
Wolterbeek, E. zie E. Rumbajan Wolterbeek
Wonnink, J. 327
Worm, E. van den 130 141 (zie ook F.H.M. von Gerresheim und Wahlstatt)
Worm, E.B.L. van den 253
Worster-Tinneveld, C. 327
Wort, H.J.J. van 191
Woudenberg, H. 290
Woudenberg, W.H. 331
Wouters, J.A.C. 191 595
Wuck, F.H. 253
Wuisan, L. 286
Wurbik, B. 253
Wurbik, J. 279
Wurbik, K.R.G. 288 327
Wurbik, R. 279
Y
Yagoupoff, A.A. 596
Yap Soey Tjhan 328
Ydo van der Veer, H.M. 191
Yft, P. 596
Young, A.H. 286
Z
Zalingen, G. van 254
Zanders, M.A. 596
Zandvliet, J. 596
Zboray, E.P. von 191 288
Zboray, de fam. E.P. von 191
Zee, F. van der 191
Zeemeyer, A.J.H. 254
Zeller, J.C.M. 287
Zeijl, S.F. van zie S.F. Wattimena van Zeijl
Zeilstra, D.A.H. 191
Ziems, M.G. 287
Zijderveld, J.P. 191
Zijlstra, M.P. 328
Zimmermann, B.E. 288
Zimmermann, C.W. 327
Zimmermann, E.K. 254
Zimmermann, E.W. 287
Zimmermann, J. 596
Zitter, E.T. 254
Zitter, J.B.L. 596
Zitter, J.C. zie G. Andringa
Zitter, J.W. 180
Zorn-Langkamp, G.G. 190
Zuylen, G. van 509
Zwaal, H. van der 191
Zwaal, J. van der 488
Zwaan, N.N. zie W.C. de Nie
Zwankhuizen, M.T. 596
Zwartjes, C.T. 130 141
Zwerver, U.P. 130 141 (zie ook J. Davidson en A. Venema)
Zwieten, G.W. van 191 290 328 596
Zwijndregt-Wardenaar, E.L.S. 254
Beschrijving van de series en archiefbestanddelen
- STUKKEN VAN ALGEMENE AARD, I.
  - Agenda's van ingekomen en uitgegane stukken, 1950-1956; 1-87
    - 3 januari-18 augustus 1950, 1
    - 25 augustus-30 december 1950, 2
    - 2 januari-1 februari 1951, 3
    - 1 februari-5 maart 1951, 4
    - 5 maart-7 april 1951, 5
    - 7 april-10 mei 1951, 6
    - 10 mei-7 juni 1951, 7
    - 7 juni-28 juni 1951, 8
    - 28 juni-24 juli 1951, 9
    - 26 juli-23 augustus 1951, 10
    - 24 augustus-18 september 1951, 11
    - 19 september-12 oktober 1951, 12
    - 15 oktober-7 november 1951, 13
    - 7 november-4 december 1951, 14
    - 4 december-31 december 1951, 15
    - 2 januari-24 januari 1952, 16
    - 24 januari-14 februari 1952, 17
    - 14 februari-7 maart 1952, 18
    - 7 maart-28 maart 1952, 19
    - 28 maart-25 april 1952, 20
    - 25 april-20 mei 1952, 21
    - 20 mei-14 juni 1952, 22
    - 14 juni-12 juli 1952, 23
    - 12 juli-31 juli 1952, 24
    - 1 augustus-3 september 1952, 25
    - 3 september-10 oktober 1952, 26
    - 10 oktober-12 november 1952, 27
    - 13 november-17 december 1952, 28
    - 17 december-31 december 1952, 29
    - 1 januari-14 januari 1953, 30
    - 14 januari-23 januari 1953, 31
    - 24 januari-3 februari 1953, 32
    - 4 februari-12 februari 1953, 33
    - 13 februari-21 februari 1953, 34
    - 21 februari-5 maart 1953, 35
    - 5 maart-16 maart 1953, 36
    - 16 maart-26 maart 1953, 37
    - 26 maart-10 april 1953, 38
    - 10 april-21 april 1953, 39
    - 21 april-16 mei 1953, 40
    - 16 mei-10 juni 1953, 41
    - 10 juni-6 juli 1953, 42
    - 6 juli-31 juli 1953, 43
    - 31 juli-29 augustus 1953, 44
    - 29 augustus-25 september 1953, 45
    - 25 september-16 oktober 1953, 46
    - 16 oktober-11 november 1953, 47
    - 11 november-5 december 1953, 48
    - 7 december-31 december 1953, 49
    - 4 januari-23 januari 1954, 50
    - 25 januari-13 februari 1954, 51
    - 13 februari-25 februari 1954, 52
    - 25 februari-13 maart 1954, 53
    - 13 maart-26 maart 1954, 54
    - 26 maart-14 april 1954, 55
    - 14 april-7 mei 1954, 56
    - 7 mei-31 mei 1954, 57
    - 1 juni-24 juni 1954, 58
    - 24 juni-16 juli 1954, 59
    - 16 juli-11 augustus 1954, 60
    - 11 augustus-3 september 1954, 61
    - 3 september-21 september 1954, 62
    - 21 september-9 oktober 1954, 63
    - 9 oktober-30 oktober 1954, 64
    - 30 oktober-23 november 1954, 65
    - 23 november-14 december 1954, 66
    - 14 december-31 december 1954, 67
    - 3 januari-22 januari 1955, 68
    - 24 januari-10 februari 1955, 69
    - 10 februari-28 februari 1955, 70
    - 28 februari-18 maart 1955, 71
    - 18 maart-6 april 1955, 72
    - 6 april-27 april 1955, 73
    - 27 april-16 mei 1955, 74
    - 16 mei-8 juni 1955, 75
    - 8 juni-24 juni 1955, 76
    - 25 juni-15 juli 1955, 77
    - 15 juli-5 augustus 1955, 78
    - 5 augustus-30 augustus 1955, 79
    - 30 augustus-17 september 1955, 80
    - 17 september-7 oktober 1955, 81
    - 7 oktober-26 oktober 1955, 82
    - 26 oktober-16 november 1955, 83
    - 16 november-8 december 1955, 84
    - 8 december-31 december 1955, 85
    - 2 januari-20 januari 1956, 86
    - 20 januari-13 februari 1956, 87
  - Klappers op namen en zaken in de agenda's, 1950-1951; 88-89
    - 1950, 88
    - 1951, 89
  - Agenda's van ingekomen en uitgegane stukken van het paspoortbureau, 1951-1952; 90-96
    - 1 juni-1 september 1951, 90
    - 3 september-16 november 1951, 91
    - 17 november-31 december 1951, 92
    - 2 januari-4 maart 1952, 93
    - 4 maart-15 mei 1952, 94
    - 15 mei-31 juli 1952, 95
    - 1 augustus-13 december 1952, 96
  - Klappers op namen en zaken in de agenda's van het paspoortbureau, 1951-1952; 97-98
    - 1951, 97
    - 1952, 98
  - Concordans houdende een verwijzing van briefnummers naar agendanummers van de correspondentie met het Hoge Commissariaat en de commissariaten in Indonesië en het Ministerie van Uniezaken en Overzeese Rijksdelen betreffende de aangelegenheden van het paspoortbureau, 1951; 99
- STUKKEN VAN BIJZONDERE AARD, II.
  - CODE 0 ALGEMEEN, II.1
    - Bemoeienis met ander dan eigen personeel, 1951-1953; 100
      Oude code: 08
      stukken betreffende het verlenen van bemiddeling bij het verkrijgen van een werkgeversverklaring bij de commissaris van politie te Bandung door A.G. Gout.
  - CODE 1 ORGANISME, II.2
    voor de retroacta inzake het organisme, zie inv.nr. 607
    - Hoge Commissariaat te Djakarta en de gezamenlijke commissariaten in Indonesië, 1950-1951, 1956; 101
      Oude code: 101
      stukken betreffende de organisatie en werkzaamheden van het Hoge Commissariaat en de commissariaten; het vertrek van de Hoge Commissaris H.M. Hirschfeld; de wijziging van de benaming van de Nederlandse vertegenwoordigingen in Indonesië; de opening van een bureau Nieuw-Guinea op het Hoge Commissariaat.
    - Commissariaat te Bandjirmasin, 1953-1957; 102
      stukken betreffende de overname van de leiding van het commissariaat door J.T.K. Poll; de omzetting van de vertegenwoordiging van consulaat in correspondentschap.
    - Bureau Sociale Bijstand van het commissariaat Bandung, 1953; 103
      stukken betreffende de interne organisatie en werkzaamheden.
    - Behuizing, ambtswoning Djalan Sangkuriang 15, 1950-1957; 104
      Oude code: 11
      stukken betreffende het onderhoud en beheer van de ambtswoning.
    - Behuizing, pand Djalan Hegermanah 28, 1953-1957; 105
      stukken betreffende de toestemming van Bandungse autoriteiten voor het betrekken van het pand; onderhoud, beheer en huur van het pand.
    - Behuizing, pand Djalan Dago 9, 1952-1953; 106
      stukken betreffende het verwerven en huren van kantooraccomodatie ten behoeve van de afdeling Sociale Zaken.
    - Behuizing, pand Djalan Dajang Sumbi 8, 1955-1956; 107
      stukken betreffende de bouw van een brand- en inbraakvrije ruimte voor het geheim archief van het landelijk kantoor MAWE; verbouwing van het typistenvertrek; verhuur van de bijhorende tennisbanen.
    - Behuizing, pand Djalan Diponegro 28, 1955; 108
      stukken betreffende de voorgenomen bouw van een wachtlokaal voor het rayonkantoor MAWE.
    - Behuizing, adressen van gebouwen, 1950; 109
      stukken betreffende adresopgave van gebouwen in verband met wijzigingen van straatnamen in Bandung.
    - Behuizing, beveiliging, 1950-1956; 110
      stukken betreffende de behoefte aan een bewakingsdienst voor de kantoorgebouwen; werkzaamheden aan de gebouwen in verband met de versterking van de beveiliging tegen inbraak.
    - Behuizing, inbraak, 1955; 111
      Oude code: 11 (was 322.37)
      stukken betreffende een inbraak in de ambtswoning en de kanselarij; vervanging van de gestolen goederen; aanstelling nachtwakers ten behoeve van de beveiliging.
      voor beveiliging, zie ook inv.nr. 138
    - Behuizing, meubilair, 1951; 112
      stukken betreffende opgave van kunstvoorwerpen toebehorend aan het rijk.
    - Behuizing, telefoon, 1950; 113
      stukken betreffende de overmatige bezetting van kantoortelefoonlijnen.
    - Kantoormachines, 1954; 114
      Oude code: 121 (was 112)
      stukken betreffende de voorgenomen aanschaf van een lichtdrukapparaat.
    - Transportvoertuigen, 1950; 115
      Oude code: 123
      stukken betreffende de ingebruik zijnde auto's en motorvoertuigen.
    - Personeel op naam, 1950-1957; 116-130
      Oude code: 13
      stukken betreffende het personeel van het commissariaat, het landelijk kantoor MAWE, het rayonkantoor MAWE en het centraal kantoor A.O.O.R.
      (alfabetisch geordend)
      - A t/m Bie, 116
        Openbaarheid beperkt tot 1 januari 2033
      - Bil t/m Br, 117
      - C t/m D, 118
      - E t/m F, 119
      - G, 120
      - H, 121
      - I t/m K, 122
      - L, 123
      - M t/m N, 124
      - O t/m Q, 125
      - R, 126
      - Sc t/m So, 127
      - Sp t/m T, 128
      - V, 129
      - W t/m Z, 130
        de namen van personeelsleden zijn opgenomen in de index.
    - Indonesisch personeel op naam, 1950-1957; 131
      stukken betreffende de Indonesische hulpkrachten.
      de namen van de Indonesische hulpkrachten zijn opgenomen in de index.
    - Personeel, algemeen, 132
      Oude code: 130
      stukken betreffende de gezinssamenstelling van het huishoudelijk personeel; aanwezigheid van huishoudelijk personeel van Nederlandse landsaard; opties van personeel voor de Indonesische nationaliteit; tegenmoetkoming diefstalschade geleden door het personeel; interne moeilijkheden op de post rond rangvolgorde; conflict tussen een Indonesische chauffeur en het kantoorpersoneel; conflict over de medische behandeling van het personeel, alsmede enige foto's van personeelsleden.
    - Personeel, bezetting, 1950-1957; 133
      Oude code: 130.1
      stukken betreffende de samenstelling, mutaties in de samenstelling en de werkzaamheden van het personeel van het commissariaat, het landelijk kantoor MAWE, het rayonkantoor MAWE en het centraal kantoor A.O.O.R.
      Dit nummer bevat tevens opgaves van de personeelsbezetting van het Hoge Commissariaat te Djakarta en de gezamenlijke commissariaten in Indonesië.
    - Personeel, bezetting Indonesisch personeel, 1954-1957; 134
      stukken betreffende opgave van Indonesische hulpkrachten.
    - Personeel, doorlichting en vaccinatie, 1954-1957; 135
      Oude code: 130.3
      stukken betreffende de regelmatige doorlichting op T.B.C. en vaccinatie tegen verschillende besmettelijke ziektes van de personeelsleden en hun gezinnen, bij wijze van voorbeeld bewaard.
    - Personeel, dienstkleding, 1952-1957; 136
      Oude code: 130.4
      stukken betreffende de bestelling van stoffen voor de vervaardiging van dienstkleding voor het huishoudelijke personeel; nominatieve opgaves van te verstrekken dienstkleding voor het huishoudelijke personeel, bij wijze van voorbeeld bewaard.
    - Personeel, rechtspositie, 1950-1952; 137
      Oude code: 130.5
      stukken betreffende de positieregeling van het personeel van het Hoge Commissariaat en de commissariaten, in het bijzonder de positieregeling van de waarnemend commissarissen; pensioengerechtigdheid van de naar het Hoge Commissariaat en de commissariaten overgegane ambtenaren van de R.I.S.
    - Personeel, aanstelling nachtwakers, 1956-1957; 138
      Oude code: 131.2
      stukken betreffende de aanstelling van nachtwakers; gewijzigd bewakingsdienstrooster in verband met de stopzetting van de aanname van nieuwe nachtwakers.
      voor beveiliging, zie ook inv.nrs. 110, 111
    - Personeel, dienstreizen, 1953; 139
      Oude code: 132.4
      stukken betreffende de officiële bezoeken van Hoge Commissaris W.F.L.van Bylandt en zijn echtgenote aan Bandung en Bogor; dienstreizen van Hoge Commissaris W.F.L. van Bylandt naar Medan, Soerabaja, Semarang en Europa.
    - Personeel, klachten en lofuitingen, 1952-1954; 140
      Oude code: 132.6
      stukken betreffende klachten van voormalige ambtenaren van de R.I.S. over het steunverleningssysteem van de gezamenlijke Nederlandse commissariaten; klachten over de behandeling van bezoekers aan en het personeelsaannamebeleid van het commissariaat in Bandung; een klacht over het optreden van commissariaatsarts V.M. Oppers; lofuitingen over de hulpverlening van het personeel van het commissariaat in Bandung.
    - Personeel, beëdiging, 1951-1957; 141
      Oude code: 133
      processen-verbaal van beëdiging van het personeel.
      de namen van de personeelsleden zijn opgenomen in de index
    - Personeel, tekeningsbevoegdheid, 1955-1957; 142
      stukken betreffende de delegatie van bevoegdheden van het hoofd van het rayonkantoor MAWE; de tekeningsbevoegdheden van D.M. Kan en J.P.C. Speyaert van Woerden;wijziging van de tekeningsbevoegdheden op het centraal kantoor A.O.O.R.
    - Personeel, talenkennis, 1952; 143
      stukken betreffende een opgave van de kennis van de Bahasa Indonesia van de op het commissariaat werkzame stafambtenaren.
    - Personeel, financiële rechtspositie, 1951-1957; 144
      Oude code: 134.0
      stukken betreffende de deviezenrechtelijke status van het personeel van de Nederlandse commissariaten; financiële regeling bij verloven; rechtenvrije import van goederen; het bestanddeel van het salaris in Nederlands courant; koersrisico's voorschotregeling; overwerkgeldregeling lager administratief personeel; belastingplicht Indonesisch personeel.
    - Personeel, salariëring Indonesisch personeel, 1950; 145
      Oude code: 134.1
      stukken betreffende de afwijkende loonvaststelling voor de Indonesische boden Wirasuganda en Entjum.
    - Personeel, bijzondere vergoedingen, 1950-1953; 146
      Oude code: 134.2
      stukken betreffende de restitutieregeling medische kosten ten behoeve van het personeel.
    - Personeel, pensioenen, 1950-1957; 147
      Oude code: 134.3
      stukken betreffende de pensioengerechtigdheid van lokaal aangenomen hulpkrachten met de Nederlandse nationaliteit.
    - Personeel, huisvesting, 1955-1957; 148
      Oude code: 135.1
      stukken betreffende de huisvesting van lokaal aangenomen personeel; de opvulling van woonruimte in Bandung, vrijgekomen door het vertrek van Nederlanders en Nederlands personeel in Bandung.
      voor woonruimte in Bandung, zie ook inv.nr. 446
    - Personeel, distributie van goederen, 1951-1957; 149
      Oude code: 135.2
      stukken betreffende richtlijnen voor de verstrekking van goederen voor 's lands rekening ten behoeve van het personeel met betrekking tot de verschillende groepen personeel en de limitering; bijzondere bestellingen van levensmiddelen en verbruiksgoederen zoals meel, kaas, alcoholische dranken, brandstof en lampen; extra goederen voor baby's van het personeel; bestellingen van kerst- en leberanpakketten voor officiële Indonesische relaties; beschadiging van een zending goederen door een verkeersongeval; enige overzichten van het voor distributie in aanmerking komende personeel en hun bestellingen bij wijze van voorbeeld bewaard.
    - Post- en archiefzaken, 1950-1957; 150
      Oude code: 15
      stukken betreffende de werkzaamheden op en personeelsbezetting van het archief; richtlijnen t.a.v. de behandeling van stukken; functioneren van de archieforganisatie; zoekgeraakte persoonsdossiers; archiefcode en codeomwerking; vernietiging; rubricering; geheimhouding; postroutes; telexnummering; een reclame voor het gebruik van archiefmappen bij wijze van voorbeeld bewaard.
    - Comptabiliteit, 1952-1957; 151
      Oude code: 16
      stukken betreffende een bezoek van financieel expert Diepenbroek ten behoeve van de invoering van een nieuw systeem van financiële verantwoording; de oorzaken van regelmatige kastekorten; algemene boekingsvoorschriften; richtlijnen inzake de comptabele verwerking en verantwoording van uitgaves ten behoeve van MAWE; voorschotten aan het personeel.
    - Documentatie op de post, 1953; 152
      Oude code: 17
      stukken betreffende de toezending van een exemplaar van de ontwerp-overeenkomst soevereiniteitsoverdracht over Indonesië, o.a. bevattend de ontwerp-overeenkomst inzake de toescheiding van staatsburgers.
      voor staatsrecht, zie inv.nrs. 192 t/m 334
  - CODE 2 PROTOCOL, II.3
    - Protocol, algemene voordrachten, 1950; 153
      Oude code: 20
      geheim resumé over protocolaire aangelegenheden van J. Visser, chef Directie Kabinet en Protocol van het Ministerie van Buitenlandse Zaken.
    - Taal en vorm van diplomatieke stukken, 1952-1955; 154
      Oude code: 201
      stukken betreffende de wijze van correspondentie met Indonesische autoriteiten; lijst met juridische, fiscale en economische termen gesteld in het Bahasa Indonesia, Engels en Nederlands.
    - Nationale uitingen, algemeen, 1950-1953; 155
      Oude code: 211
      stukken betreffende de vaststelling van Indonesische feestdagen; viering van de Nederlandse bevrijdingsdag 1955 en het Sint-Nicolaasfeest 1956; lijst van personen uit de Nederlandse gemeenschap in het ressort die in aanmerking komen voor een uitnodiging voor een officiële receptie op het commissaraat.
    - Nationale dodenherdenking Nederland, 1951-1957; 156
      Oude code: 211 (was o.a. 811.1)
      stukken betreffende het houden van de Nederlandse nationale dodenherdenking in Indonesië, in het bijzonder op de erevelden Pandu te Bandung en Leuwihigadja te Tjimahi.
    - Indonesische herdenking R.O. Iskander di Nata, 1952; 157
      Oude code: 211 (was 824)
      stukken betreffende de herdenking van de zevende jaardag van de moord op R.O. Iskander di Nata.
    - Rouwbeklag, 1950; 158
      Oude code: 213
      stukken betreffende een condolance van het commissariaat naar aanleiding van het overlijden van majoor D. Samsu.
    - Hofrouw, 1951-1957; 159
      stukken betreffende richtlijnen inzake verschillende vormen van hofrouw;de uitvoering van rouwdracht bij het overlijden van verschillende personen van koninklijke bloede.
    - Praedicaat "Koninklijke", 1952; 160
      Oude code: 221
      correspondentie inzake het gebruik van het praedicaat "Koninklijke" voor Nederlandse verenigingen in het buitenland, in het bijzonder de Koninklijke Natuurkundige Vereniging in Indonesië.
    - Vlaggen, 1952; 161
      Oude code: 221 (was 211)
      correspondentie inzake een vlaggenrooster ten behoeven van Nederlandse instellingen, verenigingen en scholen in Indonesië.
      voor de retroacta inzake vlagceremonieel, zie inv.nr. 607